#### 1. Algoritmos Secuenciales
##### ¿Cuál es la salida del siguiente algorítmo?
```{cpp}
  cout << "Hola Mundo";
```
<span style="color:#103e75">ID: **P-01**</span>


#### 2.Algorítmos Condicionales
##### Encontrar la salida con $n=5$
```{java}
  int n = 5;
  if(n%2==0){
    System.out.println(n + " es número par");
  }else{
    System.out.println(n + " es número impar");
  }
```
<span style="color:#103e75">ID: **P-02**</span>

#### 3. Algorítmos Iterativos
##### Encontrar la salida del siguiente algorítmo
```{py}
n = int(input("n"))
s = 0
for i in range(n):
  s = s + i
  
print(s)
```
<span style="color:#103e75">ID: **P-03**</span>

#### 4. Algoritmos Recursivos
##### 4.1. Encontrar la salida para el siguiente algorítmo recursivo con $n=5$
```{java}
public static long factorialRecursivo(int n) {   
	if(n==0 || n==1) {							
		return 1;								
	}
	return n*factorialRecursivo(n-1);			
}
```
<span style="color:#103e75">ID: **P-04**</span>

##### 4.2. Encontrar la salida para el siguiente algorítmo recursivo con $n=10$
```{java}
public static int sumaDigRec(int n) {
	if(n<10) {
		return n;
	}else {
		return n%10 + sumaDig(n/10);
	}
}
```
<span style="color:#103e75">ID: **P-05**</span>

#### 6. Series
¿Nombre de la siguiente serie?

```{r}
for (n in 0:10) {
  cat(((1/sqrt(5))*((1+sqrt(5))/2)**n)-((1/sqrt(5))   *((1-sqrt(5))/2)**n), " ")
}
```
<span style="color:#103e75">ID: **P-06**</span>

## Examen
### 5. 
```{r}
n<-35
xbar<-559.72
var2<-50.18
alpha<-0.01

xbar-(2.58*((sqrt(var2))/(sqrt(n))))
xbar+(2.58*((sqrt(var2))/(sqrt(n))))
# 556.6308 , 562.8092S
```
### 6.
```{r}
n1<-21
n2<-21

s2_1<-11.69
s2_2<-46.87

# 95%
((s2_1)/(s2_2))*qf(0.05/2,n2-1,n1-1)
((s2_1)/(s2_2))*qf(1-0.05/2,n2-1,n1-1)

# 0.101203 , 0.6146751
```
### 7.
```{r}
n1<-56
n2<-56

s2_1<-17.86
s2_2<-59.3

# 99%
((s2_1)/(s2_2))*qf(0.01/2,n2-1,n1-1)
((s2_1)/(s2_2))*qf(1-0.01/2,n2-1,n1-1)

# 0.1488336 , 0.6094703
```
### 9.
```{r}
x<- c(90.76 ,86.32 ,90.56 ,88.76, 95.41, 89.49)
x
# z<-(mean(x)-)/()

```
### 10.
```{r}
x1<-c(26,24,23,23,25,26,27)
x2<-c(23,24,22,25,22,22,22)

n1<-7
n2<-7

# sigma1 = sigma2 
Sp2<-((n1-1)*var(x1)+(n2-1)*var(x2))/(n1+n2-2)
Sp2
t<-(mean(x1)-mean(x2))/(sqrt(Sp2)*sqrt(1/n1+1/n2))
t
# = 2.661642
```
### 11.
```{r}
x<-c(87.50, 89.13, 89.44, 87.57, 89.73, 81.85, 91.99, 89.73, 89.38, 86.41)
x

```








